【裁判字號】    89,訴,824
【裁判日期】    890804
【裁判案由】    偽造文書
【裁判全文】
臺灣台南地方法院刑事判決                          八十九年度訴字第八二四號
    公  訴  人  台灣台南地方法院檢察署檢察官
    被      告  乙○○
右列被告因偽造文書案件，經檢察官提起公訴（八十九年度偵字第五一八二號），本
院判決如左：
    主      文
乙○○行使偽造私文書，處有期徒刑參月，緩刑貳年。
扣案之舉發違反道路交通管理事件通知單之收受通知聯者欄內偽造之「甲○○」署押
壹枚沒收。
    事      實
一、乙○○於民國八十九年四月二十日下午十一時十五分，駕駛車牌號碼：ＴＨ｜一
    ○二三號自小客車，行經國道一號高速公路北向三一三．六公里處為內政部警政
    署國道公路警察局第五警察隊警員攔車稽查，因行車駕照已遭監理機關吊銷，其
    為規避無照駕駛罰鍰，竟冒用其弟甲○○之名義，在內政部警政署國道公路警察
    局公警局交字第Ｚ00000000號舉發違反道路交通管理事件通知單之收受
    通知聯者欄內，偽簽甲○○簽名，以示業已收受該告發通知單，並再交還第五警
    察隊警員林柏峰，足以生損害於甲○○。
二、案經內政部警政署國道公路警察局第五警察隊報請台灣台南地方法院檢察署檢察
    官偵查起訴。
    理      由
一、訊之被告乙○○對於右揭時、地，偽造甲○○名義，在前開舉發違反道路交通管
    理事件通知單之收受通知聯者欄內偽簽甲○○簽名，並再交還予第五警察隊警員
    林柏峰一節，於警偵訊及本院審理時均坦承不諱，核與證人即內政部警政署國道
    高速公路警察局第五警察隊警員林柏峰證述情節相符，並有前開舉發違反道路交
    通管理事件通知單附卷可資佐證，足認被告自白與事證相符，可予採信，故本件
    事證明確，被告犯行洵堪認定。
二、按在舉發違反道路交通管理事件通知單之收受通知聯者欄內偽簽他人署押，即係
    表示已收到該通知單之意思，該通知單相當於收據性質，核屬刑法第二百二十條
    之文書，其復交回警員處理，顯然於該文書之內容有所主張，核被告所為係犯刑
    法第二百十六條、第二百二十條、第二百十條之行使偽造私文書罪。又其偽造署
    押為偽造私文書之階段行為，另其偽造私文書之低度行為復應為行使之高度行為
    所吸收，均不另論罪。爰審酌被告因行車駕照遭監理機關吊銷，為圖規避無照駕
    駛之罰鍰，乃於前開舉發違反道路交通管理事件通知單上偽簽甲○○簽名之犯罪
    動機、目的、手段、對被害人甲○○所生之損害及犯後坦承罪行，態度尚屬良好
    等一切情狀，量處如主文所示之刑。末查，被告前未曾受有期徒刑以上刑之宣告
    ，有台灣高等法院被告全國前案紀錄表在卷可憑，其因一時失慮，致觸刑章，經
    此教訓，當知所警惕而無再犯之虞，本院認前開對其刑之宣告，以暫不執行為適
    當，爰併宣告緩刑二年，以啟自新。扣案之前開舉發違反道路交通管理事件通知
    單之收受通知聯者欄內偽造之「甲○○」署押一枚，應依刑法第二百十九條之規
    定宣告沒收。
據上論斷，刑事訴訟法第二百九十九條第一項前段，刑法第二百十條、第二百十六條
、第二百十九條、第二百二十條、第七十四條第一款，判決如主文。
中      華      民      國      八十九      年     八     月     四     日
                                台灣台南地方法院刑事第二庭
                                        法  官
附錄法條：
刑法第二百十條：
偽造、變造私文書，足以生損害於公眾或他人者，處五年以下有期徒刑。
刑法第二百十六條：
行使第二百十條至第二百十五條之文書者，依偽造、變造文書或登載不實事項或使登
載不實事項之規定處斷。
刑法第二百二十條：
在紙上或物品上之文字、符號、圖畫、照像，依習慣或特約，足以為表示其用意之證
明者，關於本章及本章以外各罪，以文書論。
錄音、錄影或電磁紀錄，藉機器或電腦之處理所顯示之聲音、影像或符號，足以為表
示其用意之證明者，亦同。
稱電磁紀錄，指以電子、磁性或其他無法以人之知覺直接認識之方式所製成之紀錄，
而供電腦處理之用者。
                                                                        １


司法院資訊處製作；財團法人民間司法改革基金會備份。
